【裁判字號】    89,交上易,1826
【裁判日期】    890831
【裁判案由】    過失傷害
【裁判全文】
臺灣高等法院臺南分院刑事判決      八十九年度交上易字第一八二六號  Ａ
      上  訴  人  臺灣臺南地方法院檢察署檢察官
      被      告  乙  ○  ○
右上訴人因被告過失傷害案件，不服臺灣臺南地方法院八十九年度交易字第四三七號
中華民國八十九年八月三十一日第一審判決（起訴案號：臺灣臺南地方法院檢察署八
十九年度偵字第六五０一號），提起上訴，本院判決如左：
      主      文
原判決撤銷。
乙○○因過失傷害人，處有期徒刑陸月，如易科罰金，以參佰元折算壹日。
      事      實
一、乙○○明知酒後已不能安全駕駛交通工具（涉嫌違反公共危險罪部份已另案判處
    罰金三萬元），仍於民國八十九年二月八日晚上六時二十分許，酒後無駕駛執照
    竟駕駛車牌號碼Ｙ九─六四一三號自小客車，於台南市○○路由東往西行駛於途
    經該路十三號前，因酒後超車失控駛至對向車道，與由對向駛至該處由甲○○○
    所騎乘，後載其婆婆林黃秋車牌號碼ＮＢＱ─九三三號之重型機車發生碰撞；致
    使甲○○○受有左股骨骨折之傷害；林黃秋則受有左踝骨骨折、左足撕裂傷併１
    、２、３蹠骨開放性骨折、左腿撕裂傷等傷害（林黃秋部分未據提出告訴），經
    警測得其吐氣所含酒精成份高達每公升一．一五毫克。乙○○於肇事後，未被有
    偵查權之公務員或機關發覺其為犯嫌前，主動向警方自首為肇事者，進而接受裁
    判。
二、案經甲○○○訴由台南市警察局第一分局報請臺灣臺南地方法院檢察署檢察官偵
    查起訴。
      理      由
一、被告乙○○經合法傳喚，無正當理未到庭陳述，然其於原審審理時對其於右揭時
    地無照酒後駕車駛至對向車道致告訴人受傷之事實，則已坦承不諱，核與告訴人
    指訴之情節相符，復有警製道路交通事故調查報告表、現場照片在卷可稽，而告
    訴人甲○○○因而受有左股骨骨折之傷害，亦有診斷證明書附卷足參。復按汽車
    駕駛人飲酒後其吐氣所含酒精成份超過每公升０．二五毫克以上者，不得駕車；
    汽車均應在遵行車道內行駛，道路交通安全規則第一百一十四條第二款、第九十
    七條第一款分別定有明文。被告駕車自應注意上述道路交通安全規定，且依當時
    狀況，又非不能注意，竟疏不注意，以致肇事，致告訴人受傷，被告應有過失甚
    明，且其過失行為與告訴人之受傷間，具有相當因果關係。事證明確，被告過失
    傷害之犯行，堪予認定。
二、核被告所為，係犯刑法第二百八十四條第一項前段之過失傷害罪，其酒醉又無駕
    駛執照駕車肇事致人受傷，應依道路交通管理處罰條例第八十六條第一項規定，
    加重其刑。又被告於肇事後，未被有偵查權之公務員或機關發覺其為犯嫌前，委
    託他人向警方報案，並留於現場，於警員尚未知悉何人肇事前即主動向警方自首
    為肇事者，進而接受裁判，此觀警訊筆錄及道路交通事故調查報告表自明，應依
    刑法第六十二條前段規定減輕其刑。原審予以論罪科刑，惟查：（一）被告於肇
    事後，未被有偵查權之公務員或機關發覺其為犯嫌前，即主動向警方自首為肇事
    者，進而接受裁判，原判決未依自首之規定減輕其刑，自有違誤。（二）被告過
    失情節重大，造成之危害亦不小，且經傳未到庭及未與告訴人為民事之和解，原
    審僅量處有期徒刑五月是嫌過輕。檢察官上訴意旨雖未提及被告自首之事，然指
    摘原判決量刑過輕，非無理由，自應由本院將原判決撤銷改判。爰審酌被告之品
    性及智識程度、過失程度嚴重、犯罪所生之危害及犯後態度等一切情狀，量處如
    主文第二項所示之刑，並諭知易科罰金之折算標準，以示懲儆。
三、被告雖以書狀陳述因他案遭通緝不擬到庭，然被告縱經他案通緝，惟通緝並非未
    到庭之正當理由，其既經合法傳喚，無正當理由不到庭，本院爰不待其陳述逕行
    判決，附為記明。
據上論結，應依刑事訴訟法第三百六十九條第一項前段、第三百六十四條、第三百七
十一條、第二百九十九條第一項前段、刑法第二百八十四條第一項前段、第六十二條
前段、第四十一條、道路交通管理處罰條例第八十六條第一項、罰金罰鍰提高標準條
例第一條前段、第二條，判決如主文。
本案經檢察官羅清溪到庭執行職務。
中    華    民    國      八十九      年      十一      月      三十    日
                                  臺灣高等法院臺南分院刑事第四庭
                                      審判長法官  陳    義    仲
                                            法官  宋    明    蒼
                                            法官  蔡    崇    義
右正本證明與原本無異。
不得上訴。
                                      法院書記官  李    育    儒
中    華    民    國      八十九      年      十二      月     一       日


司法院資訊處製作；財團法人民間司法改革基金會備份。
